# 关于一揽子交易处置对子公司的股权投资

提问人：geowalker 时间：2016-03-12 16:19:03
教材中：“分步处置对子公司股权投资直至丧失控制权的各项交易属于一揽子交易的，应当将各项交易作为一项处置子公司并丧失控制权的交易进行会计处理”
假如A公司对子公司B有70%的股权， 2015 年 12 月 31 日处置了30%， 2016 年 3 月 1 日处置25%（剩余了15%股权，按照金融工具准则核算），这两项交易是预先规划的一揽子交易。
那么， 2015 年 12 月 31 日处置30%股权时，虽然还有40%股权理论上可以构成共同控制或重大影响，但由于该一揽子交易的最终目的是只持有15%股权，因此对这剩余的40%股权就已经不能/无需按照权益法进行追溯调整，而应该按照金融工具准则进行计量（在这里，就已经丧失控制权了，因此对处置30%股权收到的价款与该部分股权账面价值的差额可以计入投资收益了）。
请问大家，我的理解对吗？

回答人：chenyiwei
基本赞同你的理解。

提问人：zengfengxia 时间：2016-05-03 10:18:28
陈版，楼主的问题，虽为一揽子交易安排，但公司对被投资方在剩余期限内保留重大影响，应如何考虑？ 或者说，这种一揽子交易的安排，尽管在交易最终结束前，可能保留较高表决权，但因交易目的，可以认为保留的表决权仅仅是保护性权利?

回答人：chenyiwei
要看过渡期间损益归属安排等具体规定。如果过渡期间的经营损益与原股东的经济利益已无重大关联，则保留的表决权实质上属于保护性权利也是有可能的。

提问人：王者之默 时间：2016-07-30 12:19:12
如果一揽子交易，最后一步交易达成之前，依然由处置方控制的话， 应该怎么进行最后一步交易达成之前的合并报表和单提报表的会计处理呢？是第一步就要按跨越会计界限处理么？

回答人：chenyiwei
不是。到最后一步才确认损益，前几步的交易差额都暂时记入其他综合收益，到丧失控制权后再转入损益。请参考《企业会计准则解释第 5 号》第五条和长期股权投资准则（ 2014 年修订）应用指南中的相应规定。

提问人：cxf1032741569 时间：2019-08-25 14:10:09
个别报表也是计入其他综合收益么

回答人：chenyiwei
是。长投准则（ 2014 年修订）的应用指南中有明确。